臺灣高雄地方法院刑事判決
                                       111年度訴字第64號
公  訴  人  臺灣高雄地方檢察署檢察官
被      告  侯建華



指定辯護人  張瑋漢律師
上列被告因違反毒品危害防制條例案件，經檢察官提起公訴(110
年度偵字第14091號、110年度毒偵字第2131號)，本院判決如下
：
    主  文
甲○○施用第二級毒品，處有期徒刑參月，如易科罰金，以新臺幣
壹仟元折算壹日。又幫助施用第二級毒品，處有期徒刑貳月，如
易科罰金，以新臺幣壹仟元折算壹日。應執行有期徒刑肆月，如
易科罰金，以新臺幣壹仟元折算壹日。
扣案如附表一編號1所示之物沒收銷燬；如附表一編號2、3所示
之物均沒收。
其他被訴販賣第二級毒品部分(即起訴書犯罪事實欄一、㈠)均無
罪。
    事  實
一、甲○○明知甲基安非他命係毒品危害防制條例第2條第2項第2
    款規定之第二級毒品，不得非法施用及持有，竟分別為下列
    犯行：
(一)基於施用第二級毒品甲基安非他命之犯意，於民國110年7月
    6日10時許，在其向表哥乙○○借住、位於高雄市○○區○○○路00
    0巷00○0號3樓之居所(下稱本案居所)，以將甲基安非他命置
    於玻璃球內，點火燒烤後吸食煙霧之方式，施用第二級毒品
    甲基安非他命1次。
(二)又基於幫助施用第二級毒品甲基安非他命之犯意，於110年7
    月6日10時許，在高雄市○○區○○○路000巷00號前，與女友林
    岑恩(涉嫌施用第二級毒品部分，業經本院判刑確定)合資，
    並由甲○○出面，以新臺幣(下同)2,000元之價格，向真實姓
    名、年籍不詳，綽號「阿弟」之成年男子購得第二級毒品甲
    基安非他命1包(無證據證明純質淨重已達20公克以上)後，
    交付部分購得之第二級毒品甲基安非他命予林岑恩，嗣林岑
    恩即於110年7月6日14時許，於本案居所，以將甲基安非他
    命置於玻璃球內點火燒烤後吸食煙霧之方式，施用上開甲基
    安非他命，甲○○即以此方式幫助林岑恩施用第二級毒品甲基
    安非他命1次。
　　嗣因甲○○、林岑恩另案遭通緝，為警徵得屋主乙○○之同意，
    於110年7月6日16時許，進入本案居所逮捕甲○○、林岑恩，
    復經甲○○、林岑恩同意搜索，扣得甲○○所持有、如附表一所
    示之物；再徵得甲○○同意採集其尿液送驗，結果呈安非他命
    、甲基安非他命陽性反應，始悉上情。
二、案經高雄市政府警察局少年警察隊報告臺灣高雄地方檢察署
    檢察官偵查起訴。　　
    理  由
壹、有罪部分：
一、程序部分：
(一)證據能力之說明：
    被告以外之人於審判外之陳述，雖不符刑事訴訟法第159條
    之1至之4等4條之規定，而經當事人於審判程序同意作為證
    據，法院審酌該言詞陳述或書面陳述作成時之情況，認為適
    當者，亦得為證據；當事人、代理人或辯護人於法院調查證
    據時，知有刑事訴訟法第159條第1項不得為證據之情形，而
    未於言詞辯論終結前聲明異議者，視為有前項之同意，同法
    第159條之5定有明文。立法意旨在於傳聞證據未經當事人之
    反對詰問予以核實，原則上先予排除；惟若當事人已放棄反
    對詰問權，於審判程序中表明同意該等傳聞證據可作為證據
    ；或於言詞辯論終結前未聲明異議，基於尊重當事人對傳聞
    證據之處分權，及證據資料愈豐富，愈有助於真實發見之理
    念，且強化言詞辯論主義，使訴訟程序得以順暢進行，上開
    傳聞證據亦均具有證據能力。查本案判決所引用具傳聞性質
    之各項證據資料，因檢察官、被告甲○○及辯護人於審判中均
    同意有證據能力(本院卷第75、163頁)，本院審酌各該傳聞
    證據作成時之情況，認均與本件待證事實具有關聯性，且查
    無證據足以證明言詞陳述之傳聞證據部分，陳述人有受外在
    干擾、不法取供或違反其自由意志而陳述之情形；書面陳述
    之傳聞證據部分，亦無遭變造或偽造之情事，衡酌各該傳聞
    證據，作為本案之證據亦屬適當，自均得為證據，而有證據
    能力。
(二)被告前因施用毒品案件，經本院以108年度毒聲字第243號裁
    定送觀察、勒戒後，認無繼續施用毒品之傾向，於109年7月
    10日執行完畢釋放等情，有臺灣高等法院被告前案紀錄表存
    卷可查，是被告於前開觀察勒戒執行完畢後3年內再犯本案
    施用毒品罪，公訴人依毒品危害防制條例第23條第2項之規
    定予以追訴其上開施用毒品犯行，自屬合法。
二、認定事實所憑之證據及理由：
    上揭犯罪事實，業據被告於警詢、偵查及本院審理中均坦承
    在卷(警一卷第8頁，毒偵卷第15-16頁，偵卷第154頁，本院
    卷第73、163頁)，核與證人林岑恩於警詢所證述之情節大致
    相符(警一卷第30-31頁)，並有被告之採證同意書(警一卷第
    61頁)、高雄市政府警察局少年警察隊偵辦毒品案件尿液採
    證檢驗對照表(毒偵卷第47頁)、正修科技大學超微量研究科
    技中心報告編號R00-0000-000號尿液檢驗報告(毒偵卷第45
    頁)；林岑恩之採證同意書(警一卷第65頁)、正修科技大學
    超微量研究科技中心報告編號R00-0000-000號尿液檢驗報告
    (偵卷第97頁)、林岑恩因前開施用第二級毒品犯行，經本院
    另以110年度簡字第3560號判刑在案之刑事判決書(本院卷第
    137頁)、高雄市政府警察局少年警察隊110年7月6日搜索扣
    押筆錄暨扣押物品目錄表(警一卷第37-40、41頁)、扣案物
    照片(警一卷第45-46頁，偵卷第137頁)等件在卷可稽；復有
    被告持有、如附表一編號1所示之甲基安非他命1包扣案可憑
    ，且經送鑑結果確含有第二級毒品甲基安非他命成分(驗前
    淨重0.328公克，檢驗後淨重0.313公克)乙節，亦有高雄市
    立凱旋醫院110年8月20日高市凱醫驗字第69376號濫用藥物
    成品檢驗鑑定書附卷可考(偵一卷第141頁)，足認被告自白
    與事實相符，洵堪採為論罪科刑之依據。從而，本案事證明
    確，被告上開犯行均堪認定，俱應依法論科。
三、論罪科刑：
(一)按刑法上之幫助犯，係指僅以幫助之意思，對於正犯資以助
    力，而未參與實施犯罪構成要件之行為者而言，最高法院30
    年上字第1781號判決可資參照。查被告既係與女友林岑恩合
    資，並出面代林岑恩向其上游毒販聯繫購買毒品，再提供部
    分毒品予林岑恩施用，所為顯意在便利、助益林岑恩施用甲
    基安非他命，而不具自行買斷毒品後再出售予林岑恩之營利
    意圖，是就被告於犯罪事實欄一、(二)所為，應論以幫助林
    岑恩施用第二級毒品甲基安非他命之幫助犯。
(二)核被告所為，就犯罪事實欄一、(一)部分，係犯毒品危害防
    制條例第10條第2項之施用第二級毒品罪；就犯罪事實欄一
    、(二)部分，係犯刑法第30條第1項、毒品危害防制條例第1
    0條第2項之幫助施用第二級毒品罪。被告持有毒品之低度行
    為，為其施用該毒品之高度行為所吸收；被告因助益林岑恩
    施用第二級毒品而代為合資購買，進而持有第二級毒品之低
    度行為，應為其幫助施用該毒品之高度行為所吸收，均不另
    論罪。被告所犯上開2罪間，犯意各別，行為互殊，應予分
    論併罰。
(三)被告基於幫助林岑恩施用第二級毒品之犯意，而為施用第二
    級毒品罪構成要件以外之行為，為幫助犯，此部分爰依刑法
    第30條第2項之規定，按正犯之刑減輕之。
(四)又被告雖指稱其毒品來源係綽號「阿弟仔」及宋念倫等人，
    惟經警方追查之結果，難以確認上開人等之真實姓名及相關
    資料，故未因被告之供述而查獲綽號「阿弟仔」及宋念倫等
    人乙情，有高雄市政府警察局少年警察隊111年1月25日高市
    警少隊偵字第11170064000號函檢送111年1月24日偵查報告
    在卷可稽(本院卷第29-31頁)，無從適用毒品危害防制條例
    第17條第1項減免其刑之規定，附此敘明。
(五)爰以行為人之責任為基礎，審酌被告前因施用毒品案件，經
    送觀察、勒戒後，理應徹底戒除毒癮，不料今又再次違犯本
    罪，顯見其並無戒除毒害之決心，實有不該；又其本身既染
    有施用毒品之惡習，當知毒品戕害人體身心健康甚鉅，猶以
    協助合資代購之方式提供毒品予他人施用，助長毒品流通，
    增加施用毒品之人口，對社會秩序造成相當危害，所為殊值
    非難；惟念及被告犯後自始坦承犯行之態度，及被告犯罪之
    動機、手段、情節；復考量施用毒品者乃自戕一己之身體健
    康，具有病患性人格之特質，其行為本身對社會所造成之危
    害尚非直接、鉅大；兼衡被告於審理中自陳國中畢業之智識
    程度、入監前從事臨時工、粗工之工作，離婚、2個小孩由
    前妻扶養，自己係與爸媽、舅舅同住等生活經濟狀況（詳見
    本院卷第198頁)，及被告先前已有酒駕、恐嚇取財、妨害兵
    役、販賣毒品等前科(參見臺灣高等法院被告前案紀錄表)，
    素行非佳等一切情狀，就其所犯之罪，各量處如主文所示之
    刑，並諭知易科罰金之折算標準。再斟酌被告所為如犯罪事
    實欄一、(一)(二)所示之犯行，犯罪時間為同日，間隔甚近
    ，2罪侵害法益之殊異；復衡以數次犯行所應給予刑罰之加
    重效益、所犯數罪反應出之人格特性、整體犯罪非難評價，
    及被告仍有復歸社會之需要等情，爰定如主文所示之應執行
    刑，暨諭知易科罰金之折算標準。
四、沒收：
(一)查扣案如附表一編號1所示之甲基安非他命1包，被告於審理
    中自承係110年7月6日遭查獲當天，與林岑恩一起施用所剩
    餘等語(本院卷第197頁)，經送高雄市立凱旋醫院鑑定，結
    果確檢出含有甲基安非他命成分(詳如附表一編號1鑑定結果
    欄所示)，此有高雄市立凱旋醫院110年8月20日高市凱醫驗
    字第69376號濫用藥物成品檢驗鑑定書在卷可佐(偵卷第141
    頁)，屬於第二級甲基安非他命無訛，為查獲之第二級毒品
    ，應依毒品危害防制條例第18條第1項前段之規定，不問屬
    於犯罪行為人與否，宣告沒收銷燬之；而包裝毒品之包裝袋
    1只，因與其上所殘留之毒品難以析離，亦無析離之實益與
    必要，應視同毒品，一併沒收銷燬之。至鑑驗耗損部分之毒
    品，因已滅失，不另宣告沒收銷燬。
(二)按供犯罪所用之物，屬於犯罪行為人者，得沒收之，刑法第
    38條第2項前段定有明文。查扣案如附表一編號2、3所示之
    吸食器2組、電子磅秤1個，均為被告所有，且為供其本案施
    用或量秤甲基安非他命所用之物，業據被告於偵查及本院審
    理中供承在卷（毒偵卷第15頁，本院卷第197頁)，爰依上開
    規定，宣告沒收之。
(三)至扣案如附表一編號4所示之手機1支，被告於審理中供稱：
    沒有使用於本案等語(本院卷第75頁)，卷內亦無事證可認與
    本案犯行具有關聯性，故不予宣告沒收，併此敘明。
貳、無罪部分：
一、公訴意旨另以：被告另基於販賣第二級毒品甲基安非他命以
    營利之犯意，分別於110年6月15日16時25分許、110年6月20
    日14時45分許，在其向表哥乙○○借住之本案居所，以2,000
    元之價格，一手交錢一手交毒品之方式，販賣第二級毒品甲
    基安非他命予乙○○及丁○○(其等二人為合資購毒)共2次。因
    認被告此部分所為均涉犯毒品危害防制條例第4條第2項之販
    賣第二級毒品罪嫌等語。
二、按犯罪事實應依證據認定之，無證據不得認定犯罪事實。不
    能證明被告犯罪或其行為不罰者應諭知無罪之判決，刑事訴
    訟法第154條第2項、第301條第1項定有明文。又檢察官對於
    起訴之犯罪事實，應負提出證據及說服之實質舉證責任。倘
    其所提出之證據，不足為被告有罪之積極證明，或其指出證
    明之方法，無從說服法院以形成被告有罪之心證，基於無罪
    推定之原則，自應為被告無罪判決之諭知。又按施用毒品者
    ，其所稱向某人購買之供述，須補強證據以擔保其供述之真
    實性。良以施用毒品者其供述之憑信性本不及於一般人，況
    施用毒品者其供出來源，因而破獲者，法律復規定得減輕其
    刑，其有為偵查機關誘導、或為邀輕典而為不實之陳述之可
    能，其供述之真實性自有合理之懷疑。是施用毒品者關於其
    向某人購買毒品之供述，必須補強證據佐證，以擔保其供述
    之真實性，俾貫澈刑事訴訟無罪推定及嚴格證明之基本原則
    ，又該所謂補強證據，必須與施用毒品者關於相關毒品交易
    之供述，具有相當程度之關聯性，且足使一般人對於施用毒
    品者之供述無合理之懷疑存在，而得確信其為真實，始足當
    之。再按證人之屬於對向犯之共同正犯者，縱二人以上所證
    述之內容一致，其證據價值仍與對向正犯之陳述無殊，究非
    屬陳述本身以外之另一證據，自不足以謂對向犯之共同正犯
    所為之陳述相互間即得作為其所陳述犯罪事實之補強證據。
三、公訴意旨認被告另涉有上開販賣第二級毒品犯嫌，無非係以
    被告甲○○於警詢及偵查中之供述、證人乙○○及丁○○於警詢及
    偵查中具結之證述、證人乙○○與丁○○之通訊軟體LINE對話紀
    錄截圖、台灣大哥大資料查詢結果、台灣大哥大通訊數據上
    網歷程查詢、遠傳資料查詢結果、遠傳通訊數據上網歷程查
    詢、中華電信資料查詢結果、中華電信資料查詢(通訊數據
    上網歷程查詢)、自願受搜索同意書、搜索扣押筆錄、扣押
    物品目錄表、扣押物品清單、扣押物品照片、高雄市立凱旋
    醫院110年8月20日高市凱醫驗字第69376號濫用藥物成品檢
    驗鑑定書等件為其主要論據。訊據被告固坦承有於上開時、
    地借住於表哥乙○○之本案居所，然於警詢、偵查及本院審理
    時均堅詞否認此部分犯行，辯稱：我沒有販毒給乙○○、丁○○
    。我當時是居住在乙○○的居所，起訴書憑我的定位紀錄起訴
    我，我認為這個證據不合理等語(本院卷第79頁)。辯護人則
    以：證人乙○○、丁○○就出資及交付毒品之過程說法不一，與
    LINE對話紀錄截圖亦不相符。且證人丁○○於審理中亦證稱LI
    NE對話紀錄中所稱「你弟」，並非指被告，故LINE對話紀錄
    不能作為補強證據。又被告上網歷程之定位紀錄亦不足作為
    本案被告販賣毒品之補強證據，故本案請依法給予無罪判決
    等語(本院卷第199-200頁)，為被告辯護。
四、經查：　　
(一)證人乙○○固於警詢及偵查中均證稱：我有2次是跟暱稱「敬
    仁呀」之人一起購買毒品，「敬仁呀」會先用通訊軟體LINE
    跟我聯繫後，我與他合資向被告購買毒品，時間分別為於11
    0年6月15日16時25分許、110年6月20日14時40分，在本案居
    所，各以價金2,000元向被告購買毒品甲基安非他命1包。因
    為被告借住我家，所以我都直接當面跟他說要購買毒品，然
    後再當面交易完成，一手交錢一手交貨等語(警一卷第22-24
    頁，偵卷第33頁)。再於審理中證稱：係與證人丁○○合資向
    被告購毒，我們一人拿1,000元出來，由我交錢給被告，被
    告當場交「糖果」即甲基安非他命給丁○○，丁○○就使用了，
    我跟他一起施用。而觀諸證人丁○○於警詢、偵查中則證稱：
    有與證人乙○○於上開時、地合資2,000元向綽號「阿猴」之
    人即被告購毒共2次，均係由乙○○當場向「阿猴」購毒，再
    由乙○○交付毒品給我，我與乙○○於本案居所平分毒品，當場
    施用完畢。購買毒品都是一手交錢一手交貨等語(偵卷第105
    -106、148-149頁)；然嗣於審理中改口證稱：我透過LINE先
    聯絡乙○○說要買毒品，然後才過去，是由乙○○帶我到本案居
    所，我便拿出1,000元給乙○○，乙○○就拿出1包毒品，我沒有
    看到是何人將毒品交給乙○○，也沒有看到乙○○當場將2,000
    元拿給誰。我跟乙○○直接打開毒品當場施用，被告也在場，
    但沒有跟我們一起施用等語(本院卷第177-180頁)，僅稱是
    與乙○○合資向他人購毒，惟並未看到被告交付毒品給乙○○，
    亦未見到乙○○將價金交付給被告，與其先前於警詢及偵查中
    證述顯然不一，則其於先前指述被告販賣第二級毒品予其與
    乙○○一事是否屬實，已有可疑。且證人丁○○與乙○○對於本案
    毒品如何交付之情節亦有不同，丁○○稱是由乙○○交付給伊，
    乙○○卻稱是由被告直接拿給丁○○，2人所述顯有歧異。況證
    人乙○○、丁○○既同時同地與被告見面，縱其2人均曾證稱係
    合資向被告購毒，其證據價值仍與對向正犯之陳述無殊，究
    非屬陳述本身以外之另一證據，尚不足以證明被告確有販賣
    毒品予乙○○與丁○○。
(二)又卷附如附表二所示之LINE對話紀錄(時間為110年6月15日
    至6月20日止，對話雙方為「乙○○與丁○○」)，證人乙○○雖於
    審理中證稱：6月15日之「2」是2,000元的意思，是丁○○跟
    我一人一半，我跟他各出1,000元。「那天說不夠要補」是
    指要補不夠的毒品甲基安非他命，丁○○說「你問你弟」，這
    個「你弟」就是指被告，但我後來沒有問被告等語(本院卷
    第165-167頁)。惟證人丁○○於審理中係證稱：對話紀錄中出
    現的「你弟不是說要賴我」、「你朋友跟你弟說的阿」、「
    你問你弟他應該知道我的意思」等句，這個「你弟」都不是
    指被告，是另外一個弟弟，但我忘記他的名字，我事後沒有
    再向乙○○確認這件事，對話中的要補什麼跟被告沒有關係等
    語(本院卷第177-183頁)，是證人丁○○明確證稱對話紀錄中
    談及的「你弟」不是被告，而是另有其人，則證人乙○○上開
    指證歷歷是向被告購毒之證詞，確容有斟酌之處。再者，觀
    諸附表二所示之證人2人對話紀錄，其中確未具體提及被告
    之姓名、綽號等節，難以遽認「你弟」就是指被告本人；且
    6月16日之對話紀錄中，丁○○曾稱「你弟不是說要賴我」，
    乙○○亦僅回稱「誰」，即未再予以回覆，並未進一步表明丁○○應去問被告此情。另外，於6月17日之對話紀錄中，證人2
    人似為了溝通所購毒品量不夠應補足乙節有所不快，可見乙○○問及「是我說的嗎」，丁○○則回稱「你朋友跟你弟說的阿
    」，當中之「你朋友」究係何人？與「你弟」是什麼關係？
    販毒來源究竟是對話紀錄中所指之「你弟」還是「你朋友」
    之人？亦屬有疑，是無從以附表二編號1至3所示6月15至6月
    17日間之對話紀錄，佐證或擔保被告確有於110年6月15日16
    時25分許販賣毒品予乙○○、丁○○之事實。又關於附表二編號
    4所示6月20日之對話紀錄，證人丁○○於偵查中曾證稱：上開
    對話紀錄是乙○○叫我幫他去超商買遊戲點數，這跟毒品無關
    、對話中的500不是買毒品，那是買點數等語(偵卷第148頁)
    ，而從該對話紀錄均未提及向被告購入毒品之事實，顯不足
    以佐證或擔保被告另有於110年6月20日14時45分許販賣毒品
    予乙○○、丁○○之情，是附表二所示之LINE對話紀錄，既非被
    告與乙○○或丁○○間之對話，且仍不足以補強證人之證詞，自
    無從為被告不利之認定。
(三)另檢察官所提資為補強證據之台灣大哥大資料查詢結果、台
    灣大哥大通訊數據上網歷程查詢、遠傳資料查詢結果、遠傳
    通訊數據上網歷程查詢、中華電信資料查詢結果、中華電信
    資料查詢(通訊數據上網歷程查詢)等件，亦僅能證明證人乙○○、丁○○於上開時間購入毒品時，位置均係在高雄市鳳山區
    中崙二路附近，而斯時被告之位置亦係在高雄市鳳山區中崙
    二路附近等事實，惟被告並不否認於110年6月初起曾借住在
    表哥乙○○之本案居所(即高雄市鳳山區中崙二路581巷16之1
    號3樓)乙節(警一卷第8頁)，此情亦據證人乙○○於審理中證
    述明確(本院卷第166頁)，則被告於上開公訴意旨所指販毒
    時間，依通訊數據上網歷程查詢之結果，人係位在高雄市鳳
    山區中崙二路附近，亦不足為奇，而難以作為佐證被告有為
    起訴書所指販賣毒品予乙○○、丁○○2次之證據。
(四)再檢察官所提搜索扣押筆錄、濫用藥物成品檢驗鑑定書等件
    ，亦僅能證明被告持有施用後剩餘之甲基安非他命，然究無
    從據為認定被告有販賣甲基安非他命予乙○○、丁○○之犯行。
五、綜上所述，證人乙○○、丁○○之證述並無證據可補強其真實性
    ，已難認是否屬實，且證人丁○○於本院中翻異前詞，更難認
    其先前所述為真。公訴意旨就被告涉犯如起訴書犯罪事實欄
    一、㈠所載之販賣第二級毒品甲基安非他命犯行部分，依公
    訴人所提出之證據，未達通常一般之人均不致有所懷疑而得
    確信為真實之程度，依罪疑唯輕原則，本院無從形成被告有
    罪之確信。此外，本件復查無其他確切證據足以證明被告有
    公訴意旨所指此部分之販賣毒品犯行，基於無罪推定之原則
    ，此部分依刑事訴訟法第301條第1項規定，應為被告無罪之
    諭知。
據上論斷，應依刑事訴訟法第299條第1項前段、第301條第1項，
毒品危害防制條例第10條第2項、第18條第1項前段，刑法第11條
、第30條第1項前段、第2項、第41條第1項前段、第51條第5款、
第38條第2項前段，判決如主文。
本案經檢察官丙○○提起公訴，檢察官陳宗吟到庭執行職務。　
中　　華　　民　　國　　111 　年　　5 　　月　　19　　日
                  刑事第七庭   審判長法  官  林柏壽
                                     法  官  陳力揚
                                     法  官  洪韻筑
以上正本證明與原本無異。
如不服本判決應於收受判決後20日內向本院提出上訴書狀，並應
敘述具體理由。其未敘述上訴理由者，應於上訴期間屆滿後20日
內向本院補提理由書(均須按他造當事人之人數附繕本)「切勿逕
送上級法院」。 
因疫情而遲誤不變期間，得向法院聲請回復原狀。　　　　　　
中　　華　　民　　國　　111 　年　　5 　　月　　19　　日
                                     書記官  蔡嘉晏
附錄本案論罪科刑法條：
《毒品危害防制條例第10條第2項》
施用第二級毒品者，處3年以下有期徒刑。
《刑法第30條》
幫助他人實行犯罪行為者，為幫助犯。雖他人不知幫助之情者，
亦同。
幫助犯之處罰，得按正犯之刑減輕之。

附表一：
編號 物品名稱及數量 鑑定結果 沒收與否及其依據 1 甲基安非他命1包(含包裝袋) ①白色結晶1包，檢出甲基安非他命成分 ②檢驗前淨重0.328 公克，檢驗後淨重0.313公克  沒收銷燬/依據為毒品危害防制條例第18條第1項前段  2 吸食器2組 無 沒收/依據為刑法第38條第2項前段 3 電子磅秤1個 無 沒收/依據為刑法第38條第2項前段 4 HTC手機1支(IMEI：①000000000000000、②000000000000000，含門號0000000000號之SIM 卡1 張） 無 無證據證明與本案有關，不予沒收。 
附表二：
(證人乙○○與證人丁○○間LINE通訊軟體對話紀錄)
編號 對話內容 卷證頁碼 1 《6月15日》 【丁○○】去準備(16：04) 【乙○○】要怎樣(16：04) 【丁○○】2(16：04) 【乙○○】好  我打電話(16：05) 【丁○○】嗯(16：06) 【乙○○】你現在要過來嗎(16：18) 【丁○○】嗯(16：18) 【乙○○】嗯(16：18) 【丁○○】到了(16：25) 【乙○○】好  我下去(16：25) 【丁○○】嗯(16：25) 警一卷第47頁 2 《6月16日》 【丁○○】你弟不是說要賴我(20：19) 【乙○○】誰(20：20) 警一卷第47頁 3 《6月17日》 【乙○○】我什麼事情也不知道 我知道我對你只是            兄弟看待(17：25) 【乙○○】我也不知道 你為什麼說這句話(17：26) 【乙○○】我做了什麼 讓你說這樣子(17：27) 【丁○○】那天的事情 你確定沒事了嗎(17：27) 【乙○○】今天我搞不懂  事情一馬歸一馬  那天             我有說怎樣嗎(17：27) 【乙○○】你想清楚 你跟誰說話的(17：28) 【丁○○】那天說不夠要補 結果勒？(17：28) 【乙○○】我問你 是我說的嗎(17：29) 【丁○○】你朋友跟你弟說的阿(17：29) 【丁○○】兩千欸(17：29)       【乙○○】這樣子 你這樣子說我 今天他門怎樣跟你           說的我不知道(17：30) 【乙○○】何況那天我在廁所(17：30) 【乙○○】請你想清楚(17：30) 【丁○○】你問你弟 他應該知道我的意思(17：31) 【丁○○】不知道怎麼說才好(17：31) 【乙○○】不是人家跟你說一說 我不知道的事 友我           來擔(17：31) 警一卷第49、51頁 4 《6月20日》 【乙○○】你要找人嗎(14：02) 【丁○○】怎麼找(14：03) 【乙○○】(發送語音訊息共7秒)(14：04) 【乙○○】(發送語音訊息共12秒)(14：05) 【丁○○】我剩500摳欸(14：05) 【乙○○】(發送語音訊息共5秒)(14：06) 【丁○○】賀(14：06) 【乙○○】你先幫我買點數(14：09) 【丁○○】買多少(14：10) 【乙○○】(發送語音訊息共25秒)(14：11) 【乙○○】(發送語音訊息共10秒)(14：11) 【丁○○】嗯(14：11) 警一卷第53頁 

《卷證索引》
簡稱 卷宗名稱 警一卷 高雄市政府警察局少年警察隊高市警少隊偵字第11070498000號卷 警二卷 高雄市政府警察局少年警察隊高市警少隊偵字第11070498100號卷 偵卷 高雄地檢署110年度偵字第14091號卷 毒偵卷 高雄地檢署110年度毒偵字第2131號卷 本院卷 本院111年度訴字第64號卷